臺灣臺北地方法院刑事判決　　　　　　　　　　　　　九十一年度重訴字第一０號
　　公　訴　人　臺灣臺北地方法院檢察署檢察官
　　被　　　告　酉○○
　　選任辯護人　馬金生律師
　　　　　　　　張世柱律師
　　被　　　告　己○○
　　指定辯護人　乙○公設辯護人　卯○○
　　被　　　告　巳○○
　　選任辯護人　羅水明律師
　　被　　　告　午○○
　　選任辯護人　李初東律師
　　被　　　告　甲○○
　　　　　　　　未○○
　　右二人共同
　　選任辯護人　李明諭律師
　　　　　　　　陳逸華律師
　　　　　　　　蔡鎮隆律師
　　被　　　告　寅○○
　　選任辯護人　彭國能律師
　　被　　　告　辰○○
　　選任辯護人　廖年盛律師
　　被　　　告　丙○○
　　　　　　　　　　　　樓
　　選任辯護人　姜明遠律師
　　被　　　告　壬○○
　　選任辯護人　姜明遠律師
　　　　　　　　陳德峰律師
　　被　　　告　癸○○
　　選任辯護人　游孟輝律師
　　　　　　　　蔡明和律師
右列被告等因擄人勒贖等案件，經檢察官提起公訴（九十一年度偵字第八四六七、八
六三一、一０二六０、一一七九八號），乙○判決如左：
    主  文
酉○○共同意圖勒贖而擄人，處有期徒刑拾年。扣案之尖刀、球棒、電擊棒各壹支及
膠帶貳捲，均沒收。
己○○、甲○○共同意圖勒贖而擄人，均累犯，各處有期徒刑玖年陸月。扣案之尖刀
、球棒、電擊棒各壹支及膠帶貳捲，均沒收。
寅○○共同意圖勒贖而擄人，處有期徒刑玖年參月。扣案之尖刀、球棒、電擊棒各壹
支及膠帶貳捲，均沒收。
午○○、巳○○共同意圖勒贖而擄人，均處有期徒刑捌年陸月。扣案之尖刀、球棒、
電擊棒各壹支及膠帶貳捲，均沒收。
癸○○共同意圖勒贖而擄人，處有期徒刑柒年陸月。扣案之尖刀、球棒、電擊棒各壹
支及膠帶貳捲，均沒收。
辰○○幫助共同意圖勒贖而擄人，處有期徒刑肆年。
丙○○幫助共同以強暴而使人無法任意離去之非法方法剝奪人之行動自由，處有期徒
刑陸月，如易科罰金，以參佰元折算壹日。
未○○、壬○○均無罪。
    事  實
一、己○○曾於民國八十年、八十四年間先後因強盜、違反麻醉藥品管制條例等案件
    ，先後經法院判處有期徒刑二年十月、十月確定，經入獄執行後假釋，嗣經撤銷
    假釋後迄八十九年七月十三日執行完畢，且其於八十七年間亦因竊盜、違反妨害
    兵役治罪條例等案件，分別經法院判處有期徒刑六月、有期徒刑十月暨褫奪公權
    一年確定後，復經定其應執行有期徒刑一年二月、褫奪公權一年確定後，迄九十
    年九月十三日始執行完竣；甲○○於八十九年間因偽造文書案件，經法院判處有
    期徒刑五月，如易科罰金，以三百元折算一日確定，並於九十一年一月十一日易
    科罰金而執行完畢，詎其等猶不知悔改。
二、緣癸○○曾於八十五年間代理其胞姊郭美伶、郭乃萍等人，將渠等所共有位於臺
    南縣永康市○○段第八四號土地（下稱永康市土地）出售與庚○○所經營之大日
    建設股份有限公司（下稱大日建設公司），大日建設公司已依約定如數給付價金
    後辦理移轉登記完畢，因癸○○事後認該土地售價太低而心有未甘，且因該筆土
    地周邊攤販出租問題又與大日建設公司興訟，癸○○亟思報復，於九十年間結識
    酉○○後，即以前情為由，與酉○○共同謀議欲強令庚○○簽署承諾給付新臺幣
    （下同）二億四千萬元與癸○○之切結書及令庚○○暨其家人交付贖款以取得財
    產上不法利益及財物，適庚○○為戌○○曾積欠其一百萬元所交付供擔保之秀崗
    公司交易憑證一紙遺失，致戌○○尚未同意如數清償債務事宜，由戌○○委託在
    其所經營律師事務所擔任特別助理之丙○○與庚○○接洽辦理，酉○○得知後即
    以代癸○○處理與庚○○間土地買賣糾紛，欲向庚○○催討前不法詐騙癸○○將
    土地低價出賣所應賠償之款項為由，商請丙○○在與庚○○見面洽辦該受益憑證
    之同時，亦讓其與癸○○到場與庚○○洽談，丙○○明知酉○○應係以剝奪庚○○行動自由及傷害等方式迫使庚○○交付其等所稱賠償款項，仍基於幫助酉○○
    為妨害自由及傷害之故意，先於九十一年五月七日以電話與庚○○約定於同年五
    月九日中午十二時三十分許至高雄市○○路高雄中小企業銀行處見面，隨即通知
    酉○○此情，酉○○隨即告知癸○○而共同以意圖勒贖而擄人之犯意聯絡，先由
    酉○○聯絡甲○○、午○○及邀約與其連繫之丁○○（通緝中，俟其到案後另結
    ），並由甲○○、午○○再分別邀約寅○○、巳○○，於同年五月八日，酉○○
    與同有意圖勒贖而擄人犯意聯絡之甲○○、寅○○、午○○、巳○○先在臺南市
    ○○路二二六號長榮汽車旅館會合，於同日晚間丙○○亦抵達高雄而與酉○○、
    甲○○、午○○、寅○○、巳○○共同下榻於高雄市○○○路四十五號御宿飯店
    ，與酉○○等人亦有意圖勒贖而擄人犯意聯絡之丁○○隨後亦前往御宿飯店會合
    。於同年五月九日上午丙○○告知庚○○改在御宿飯店見面，庚○○依約於同日
    十二時二十分許駕駛車號ＵＦ－三六七八號自小客車依約前來，並進入丙○○、
    寅○○所在之五Ｏ一號房內，寅○○確定庚○○抵達後先至隔鄰五０三、五０五
    號房間通知酉○○，於丙○○與庚○○洽商辦理出具受益憑證遺失切結書事宜之
    際，酉○○即令丁○○、巳○○在五０三、五０五號房等候，酉○○則帶領午○○、寅○○進入該五Ｏ一號房內，甲○○亦隨後進入，酉○○先出示前述八十五
    年間大日建設公司與癸○○所簽立之永康市土地買賣契約書，並質問庚○○是否
    認識癸○○，因庚○○立即表示並未積欠癸○○任何債務，酉○○、寅○○、甲○○、午○○即共同基於傷害之概括犯意，由酉○○、寅○○、甲○○、午○○
    分別以手及持用一黑色長型似鐵器物品毆打庚○○之臉部、身體成傷，酉○○等
    人以該強暴方式使庚○○無法任意離去而剝奪其行動自由後，丙○○見狀即以該
    處係事先即告知庚○○之約定地點，建議酉○○等人改至他處，丙○○並先行離
    開該房間，而為防止庚○○以攜帶物品對外聯絡，酉○○復指示寅○○在庚○○
    不能抗拒之情形下強取庚○○所攜帶之行動電話、現金一萬七千元、提款卡（包
    括庚○○所持有以蔡雅紋名義申辦支美商花旗銀行第0000000000號帳
    戶之提款卡）、皮夾及汽車鑰匙等財物，酉○○隨即指示甲○○、寅○○、巳○○、午○○共同強押庚○○入庚○○所駕駛之前開自小客車內，甲○○負責開車
    ，巳○○坐前座，寅○○、午○○則分坐庚○○兩側看守之，渠等擄走庚○○在
    高雄市區內繞行途中，因巳○○下車欲返回御宿飯店與酉○○等人會合之際，庚○○趁隙欲脫逃未果，寅○○、午○○二人復共同基於傷害之犯意，共同以手毆
    打庚○○臉部、身體，寅○○並持用酉○○所有交付其使用之尖刀一支刺向庚○○之左大腿計二刀，致庚○○臉部、四肢、胸前及左大腿等處受有傷害，寅○○
    復以衣服矇住庚○○眼睛使其無法逃跑，其間酉○○、丁○○則搭乘由丙○○所
    駕駛酉○○使用之車號七Ｋ─七六Ｏ號自小客車在高雄市區內接癸○○上車，巳
    ○○則自行駕車跟隨之，酉○○即指示甲○○、寅○○等人將庚○○押往位於高
    雄縣鳳山市和平三十六號之西子灣賓館，酉○○、丙○○、丁○○、癸○○抵達
    後，丙○○、癸○○先在另一房間等候，酉○○、丁○○則先進入由甲○○、寅
    ○○、午○○、巳○○限制庚○○行動自由所在之房間內，酉○○得知庚○○曾
    脫逃未果，又堅稱未積欠癸○○任何錢財而拒絕給付贖款，酉○○復承其前同一
    傷害之概括犯意，以手及球棒一支毆打庚○○之手、膝蓋等處成傷，癸○○隨即
    進入亦以庚○○所經營大日建設公司購入其所有永康市土地價格過低為由，強令
    庚○○須交付錢財處理，並逼問庚○○關於前開其等強取所得之以蔡雅紋名義申
    領之美商花旗銀行提款卡密碼，經庚○○迭次表示確未積欠癸○○任何款項亦無
    法交付錢財，酉○○即向癸○○表示交由其等處理，癸○○離去後，酉○○即指
    示並夥同丁○○、寅○○、甲○○、午○○、巳○○同以前傷害之概括犯意，接
    續出手毆打庚○○身體多處成傷，並由甲○○轉知在另一房間之丙○○撰寫內容
    表示庚○○坦承前曾以不法方式詐騙癸○○而取得土地，願意提供相當補償與癸○○之切結書草稿一份，再由甲○○攜入該房間內，庚○○在此情況下不得不從
    ，遂依酉○○指示另抄寫與該切結書草稿內容相同且同意分次給付癸○○共約二
    億四千萬元之切結書一份並在其上簽名，酉○○再指示甲○○交由丙○○代為重
    新整理繕打，酉○○見尚未能取得任何贖款，為防止庚○○逃脫，遂指示巳○○
    外出購買膠帶一捲及安眠藥後，在場之人共同持用該膠帶綑綁庚○○手腳並由巳
    ○○強行對庚○○灌食安眠藥，使其陷入昏迷後，酉○○復指示甲○○先駕駛庚○○所使用之前開自小客車，搭載寅○○、午○○共同強押庚○○至臺北市，巳
    ○○則自行駕車尾隨在後，於十日凌晨甲○○、寅○○將庚○○強押至臺北市○○○路二十一巷四弄九號由己○○向辰○○借用之住處後，將庚○○拘禁該處，
    並由甲○○、寅○○二人負責看守庚○○，午○○、巳○○則先行離去。嗣於五
    月十日上午酉○○、丁○○亦抵達該處後，酉○○見己○○返回上址，即告知上
    開擄人勒贖情形且邀同己○○加入，己○○即與渠等基於意圖勒贖而擄人之犯意
    聯絡，亦加入代為看管庚○○；其間己○○復通知辰○○至該址，辰○○得知其
    等之擄人勒贖行為後，亦基於幫助酉○○、甲○○、丁○○、寅○○、己○○等
    人繼續為意圖勒贖而擄人行為之犯意，在甲○○、丁○○、己○○、寅○○均在
    場且要求庚○○應交付贖款時，亦催促庚○○儘速交付贖款，後由甲○○再向庚○○表示至少亦應給付其等相當報酬後，庚○○始表示可請家人籌措三佰萬元交
    付，適酉○○到場後，即令庚○○以電話通知家人提供三百萬元，庚○○乃以其
    所有之行動電話撥打與其岳母子○、妻子申○○，要求渠等準備三百萬元，因庚○○未依其等指示隱匿遭擄人勒贖之情形，反而於對話中透露出係遭人控制下須
    交付贖款之訊息，引起酉○○不滿，酉○○乃與甲○○、寅○○、丁○○共同基
    於同前之傷害之概括犯意，己○○、辰○○則與其等亦以傷害之犯意聯絡，再次
    聯手毆打庚○○身體多處成傷，酉○○且以燒紅之鐵器物品烙傷庚○○之腿部；
    於五月十一日，寅○○、甲○○見庚○○仍未能給付贖款，且前在西子灣賓館時
    已得知強取而來之庚○○所持有之蔡紋雅名義之提款卡，寅○○、甲○○遂基於
    共同意圖為自己不法所有之犯意，推由寅○○委請不知情之不詳姓名年籍成年友
    人於當日即五月十一日晚上十一時五十分許（起訴書誤載為五月十三日夜間所發
    生），持該強取而不法取得之庚○○所持有蔡紋雅名義提款卡前往基隆市第一信
    用合作社，接續將該提款卡插入自動提款機內並鍵入密碼，而以此不正方法連續
    由該自動付款設備取得庚○○所有之十二萬元現金，得手後除其中二萬元由寅○○交付代其領款之該友人外，其餘十萬元則由其與甲○○二人平分花用殆盡。迄
    同年月十二日，因辰○○表示欲與女友前往該愛國東路處拿取物品，酉○○即指
    示甲○○先前往位於臺北縣板橋市丙○○住處附近取回前委託丙○○重新繕打之
    切結書，酉○○則夥同丁○○、己○○及寅○○等人將庚○○押往臺北縣中和市
    ○○路皇城汽車商務旅館二一八號房內後，甲○○亦持該打字方式繕寫之切結書
    到達，酉○○、丁○○、甲○○、寅○○、己○○復以前同一傷害之概括犯意，
    為逼迫庚○○交付贖款，共同聯手毆打、持酉○○所有電擊棒一支電擊，及以燒
    紅之鐵鉗烙印庚○○全身各處包括下體等，致庚○○身上多處有瘀血、燒燙傷等
    傷害。而酉○○見五月十二日已逼使庚○○簽立前開切結書，而庚○○復無法提
    供贖款，遂與丁○○、甲○○、寅○○、己○○商討是否要釋放庚○○一事，並
    曾告知庚○○將考慮讓其回家，其間庚○○則為使負責看管之己○○給予其較好
    待遇，遂告知己○○可給付其若干款項，己○○明知此亦係庚○○在遭擄人之情
    況下始同意交付，並非出於自由意志，卻仍於以同一意圖勒贖而擄人之犯意，於
    五月十五日上午（起訴書誤載為十四日）將前開強取所得之蔡紋雅名義提款卡交
    付庚○○，獨自帶同庚○○前往臺北市○○○路星辰賓館洗澡畢，己○○再陪同
    庚○○至華泰商業銀行南門分行之自動提款機處，由庚○○自行由其所使用前開
    蔡紋雅名義之花旗銀行帳戶內領出二萬元並交付與己○○，己○○隨即商請不知
    庚○○尚遭擄人勒贖中之壬○○駕車前來搭載己○○、庚○○返回愛國東路處。
    嗣因庚○○之妻前接獲庚○○上述電話，認庚○○應係遭擄人勒贖而報警偵辦，
    經警方先於五月十一日在臺北市○○○路二十一巷口尋獲庚○○所使用之ＵＦ
    ─三六七八號自小客車，且為顧及庚○○之安全先佯以違規停車遭托吊而將該自
    小客車拉離現場，經採證結果在該車內包裝袋上檢出午○○及巳○○之指紋，而
    循線查出酉○○等人，並於五月十五日下午先逕行拘提而查獲午○○、巳○○二
    人，酉○○則發覺庚○○前開車輛失蹤，懷疑庚○○之家人已報警，乃於十五日
    下午三時十五分許，復令庚○○以電話向其妻蔡碧珍謊稱係在旅行且將返家，酉
    ○○隨即通知甲○○、寅○○、己○○、辰○○及雖知情但並不願參與或提供幫
    助之壬○○，寅○○又帶同不知情之友人未○○至該愛國東路處，經酉○○當場
    告知庚○○將送其返家及令其不要報警後，酉○○即指示甲○○駕駛車號Ｌ四─
    二九五二號自小客車，夥同寅○○、己○○先帶同庚○○前往臺北市○○○街三
    十一巷廿六號群來商務旅館洗澡等待酉○○指示送其南下，不知情之未○○亦陪
    同前往，壬○○則應酉○○之請，於五月十六日凌晨零時十分許駕駛ＤＰ─八三
    Ｏ一號自小客車，搭載酉○○、辰○○二人前往臺北市○○○路○段三號萊爾富
    超商前，酉○○、辰○○二人下車前往駕駛酉○○停放該處之七Ｋ─七六四Ｏ號
    自小客車之際，經在現場埋伏守候之承辦警員當場查獲，並在酉○○所駕駛之前
    開車輛內扣得酉○○所有交付寅○○用以為前開刺傷庚○○及限制其行動自由之
    尖刀、球棒各一支，及第一級毒品海洛因一包（淨重二八‧二九公克、包裝重０
    ‧九公克）、手銬一付，酉○○經查獲後應警方要求始致電甲○○開車載送庚○○前來，於同日零時三十分許，甲○○依酉○○指示載送庚○○至該處，甲○○
    則為警當場逮捕，另警員亦循線於同日一時三十分，至前開群來商務旅館內查獲
    寅○○、己○○，並當場扣得安非他命吸食器一組，復於前開己○○位於愛國東
    路之住處內扣得酉○○令寅○○購買而為其所有且供其等為前開擄人勒贖行為所
    用之膠帶二捲（其中一捲曾經使用）、電擊棒一支，及注射針筒二支、美娜水一
    瓶、手銬二付、布手套二付、便當盒一只、吸食器一組等物；嗣經酉○○等人所
    述情節，始於五月二十日拘提丙○○到案及查知癸○○上開行為。
二、案經被害人庚○○訴由臺北市政府警察局大安分局移請臺灣臺北地方法院檢察署
    檢察官偵查起訴。
    理  由
甲、有罪部分：
一、訊據：
  １、被告酉○○僅坦承有前揭五月九日在御宿飯店毆打被害人庚○○臉部、於十一
      日傷害被害人庚○○等行為，惟矢口否認有何擄人勒贖、非法使人施打毒品等
      行為，並辯稱：係受被告癸○○之託處理債務糾紛，從未向被害人庚○○或其
      家人要錢，不知被害人庚○○為何以電話向其家人索討三百萬元，伊亦係因被
      害人庚○○向其家人為此表示才出手毆打之，且伊等實際上亦未取得被害人庚○○任何錢財，在皇城汽車旅館被害人庚○○簽寫好切結書後，伊等即將被害
      人庚○○送上開被告辰○○住處，斯時被害人庚○○即得自由行動，僅有被告
      己○○與其一起且並無任何人看守被害人庚○○，伊迄十五日得知被害人庚○○尚未回家，有囑咐被告辰○○讓被害人庚○○打電話回家，查獲當日得知被
      害人庚○○尚與被告己○○在一起，怕其玩花樣，在為警查獲前並已囑託被告
      寅○○、甲○○送被害人庚○○返家云云。
  ２、被告己○○矢口否認有何傷害、擄人勒贖、非法使人施打毒品等行為，並辯稱
      ：被害人庚○○係被告甲○○等帶到前開愛國東路住處，五月十日至十六日期
      間，被害人庚○○打電話回家要三百萬元之時伊都不在，只有從皇城汽車旅館
      回來後，被害人庚○○在該處曾打電話回家，當時伊係聽到被害人庚○○表示
      在臺北遊玩並處理債務，且伊與被告酉○○因故有嫌隙，並不知何擄人勒贖情
      形，伊僅在十一日為被害人庚○○施打葡萄糖，並未對被害人庚○○施打毒品
      ；另被害人庚○○曾告訴被告寅○○所有帳戶之提款卡密碼，並要被告寅○○
      去領，但實際有無提領伊不知道，伊沒有拿到這些錢，亦不知道被害人庚○○
　    帳戶中之十二萬元係何人提領的；又二萬元是被害人庚○○要求伊帶他去洗澡
      、領錢，且期間伊並未限制被害人庚○○之行動自由云云。
  ３、被告巳○○矢口否認有何傷害、擄人勒贖等行為，並辯稱：伊係與被告酉○○
      南下遊玩，合約係被告酉○○等在御宿飯店之五０一號房商談，伊玩自己的並
      未進入，離開御宿飯店在高雄市區繞行時伊坐前座，並未見到有任何人毆打被
      害人庚○○，到達西子灣賓館後因為被害人庚○○太吵，伊有推他、拍他，但
      伊認為不算傷害，且當時其餘人等係洽談土地糾紛問題，並非擄人勒贖，更未
      向被害人庚○○要錢，後來伊自己一人開車與被告甲○○等返回臺北，到臺北
      伊即搭載被告午○○去上課，並未與被告酉○○、甲○○等人聯絡，後來更未
      曾到被告己○○前開愛國東路住處，也沒有到皇城汽車旅館，並未參與任何擄
      人勒贖行為云云。
  ４、被告午○○僅坦承有前揭五月九日由被告甲○○駕車搭載被害人庚○○在高雄
      市區繞行時，曾經出手毆打被害人庚○○之行為，惟矢口否認有何擄人勒贖之
      行為，並辯稱：伊只知道要處理土地債務糾紛的事，五月九日到御宿飯店五０
      一號房時伊沒有打被害人庚○○，後來返回臺北時伊並未到前開愛國東路處，
      而係通知被告巳○○載送伊前往上課，後來復未與被告酉○○、甲○○等聯絡
      ，無從得知被害人庚○○有無撥打電話，亦未到過皇城汽車旅館，並未參與任
      何擄人勒贖行為云云。
  ５、被告甲○○僅坦承有前揭在御宿飯店五０一號房出手毆打被害人庚○○一巴掌
      之傷害行為，惟矢口否認有何擄人勒贖之行為，並辯稱：伊只知道被害人庚○○與被告癸○○間有債務關係，五月九日在御宿飯店伊沒有拿被害人庚○○之
      現金、提款卡等財物，伊駕駛被害人庚○○之車輛搭載被告寅○○、午○○及
      被害人庚○○返回臺北之愛國東路被告己○○住處後，當日（即五月十日）晚
      間即返家，翌日（即五月十一日）下午三點許再至該處，其間亦有在皇城汽車
      旅館處請被害人庚○○在切結書上簽名，但又返回到愛國東路處後伊即離開，
      迄查獲前經被告酉○○告知被害人庚○○尚未回家，伊才與被告寅○○一同前
      往愛國東路住處將被害人庚○○帶往群林商務旅館洗澡，後來接獲被告酉○○
      以電話指示，伊即將被害人庚○○帶往查獲處，並非擄人勒贖云云。
  ６、被告寅○○僅坦承有前揭五月九日由被告甲○○駕車搭在被害人庚○○在高雄
      市區繞行時，曾經出手毆打被害人庚○○，及於五月十二日在皇城汽車旅館內
      令被害人庚○○簽寫切結書時，有毆打被害人庚○○等傷害行為，惟矢口否認
      有何擄人勒贖之行為，並辯稱：伊係經被告甲○○來電要伊幫忙代別人處理債
      務，伊有先確定係債務問題才幫忙，在御宿飯店五０一號房內伊未出手毆打被
      害人庚○○，其餘被告酉○○、甲○○等打被害人庚○○時伊只有站旁邊，當
      時伊僅係將被害人庚○○之皮包、資料等收集放入袋中，返回臺北時伊與被告
      甲○○帶被害人庚○○至愛國東路處，伊在該段期間每日均有離開返家，也曾
      買東西過去，查獲前則係被告甲○○接獲被告酉○○電話而載送伊至愛國東路
      處，後來被告甲○○又接獲被告酉○○來電表示帶被害人庚○○前往說明一下
      即可，伊並無對被害人庚○○擄人勒贖之意圖或行為；另於五月十一日所領取
      之十二萬元係伊與被害人庚○○聊天中，被害人庚○○自己要給伊等並告知提
      款卡密碼，伊再委託友人前往領款，領得之十二萬元伊有給該不知情之友人二
      萬元，其餘由伊與被告甲○○各分得五萬元，此事其餘被告均不知情云云。
  ７、被告辰○○矢口否認有何傷害及幫助擄人勒贖等行為，並辯稱：伊於五月十日
      上午到愛國東路伊借由被告己○○居住處時，雖見到被害人庚○○臉部有傷，
      但詢問在場之被告甲○○、寅○○均表示係在處理債務，同日下午被告酉○○
      抵達該處與被害人庚○○談債務問題，亦有要被害人庚○○打電話回家報平安
      ，但伊在被害人庚○○撥打電話前因伊兒子掛急診即離開，約隔二小時後返回
      該處有見到被告酉○○很生氣並罵被害人庚○○，伊在五月十一日早上六、七
      時許離開，並未前往皇城汽車館，更無從在該處傷害被害人庚○○，五月十二
      、十三日伊有至愛國東路該處但未見到任何人，迄五月十五日凌晨被告酉○○
      且電知已經要被害人庚○○回去，但要伊前往查看並告知被告己○○不要傷害
      被害人庚○○，伊找到被告己○○與被害人庚○○後，並要被害人庚○○打電
      話回家，五月十五日晚上被告酉○○亦到該處並要被告寅○○、甲○○帶被害
      人庚○○洗完澡即欲將被害人庚○○送回其臺南住處，伊不知道被害人庚○○
      在該處做什麼，亦未毆打被害人庚○○云云。
　８、被告丙○○堅決否認有何擄人勒贖之行為，並辯稱：因被告酉○○打電話詢問
　　　伊是否認識大日建設公司之老闆時，正好伊所受僱之戌○○律師要伊與該公司
  　　老闆即被害人庚○○辦理受益憑證掛失事宜，被告酉○○才表示伊要一起前往
    　與被害人庚○○洽談，之後伊與被害人庚○○約定五月九日在高雄見面，約定
      之前一日即五月八日伊至高雄時即由被告酉○○、甲○○、寅○○等人至機場
      接伊，因伊投宿在御宿飯店，才與被害人庚○○約在該處，被害人庚○○抵達
      後先與伊簽寫一紙受益憑證遺失切結書後，二人閒聊中被告酉○○、甲○○等
      三、四人才進入房間，被告酉○○有先拿出一份資料向被害人庚○○表示要談
      土地糾紛事宜，被告酉○○且說此事與伊無關叫伊去外面，伊即出去，對其等
      在房間內洽談之內容全不知情，後來伊有見到被告酉○○出來，但並未建議其
      等更換洽商地點，且伊再進入該房間時亦未見到被害人庚○○，但因伊認為被
      害人庚○○是跟伊約定見面，擔心被害人庚○○，伊才與被告酉○○等人去接
      地主即被告癸○○，在車上伊有聽見被告酉○○聯絡被告甲○○將被害人庚○○帶至西子灣賓館，抵達西子灣賓館後伊有聽見被告癸○○抱怨被害人庚○○
      欺騙其等土地之情事，但被告酉○○等人有在另一個房間洽談，其間伊均未見
      到被害人庚○○，後來被告酉○○等與被害人庚○○有達成協議後，即至伊所
      在房間要伊寫草稿，被害人庚○○有修改數個字後由被告甲○○交付伊並委託
      伊帶回臺北重新繕打整理，後來被告甲○○亦有至伊臺北縣板橋市住處附近取
      走該份打字完成之切結書，伊並未去過該愛國東路處，更不知任何擄人勒贖行
      為等語。
　９、被告癸○○矢口否認有何擄人勒贖之行為，並辯稱：伊與姐姐所共有之土地曾
      經出賣與被害人庚○○所經營之大日建設公司，但彼此間有通行權、攤位等糾
      紛，並沒有發生土地價金太低之糾紛，且伊未曾找被告酉○○處理該土地糾紛
      ，之前亦從未見過被告酉○○，於五月九日當天下午有一自稱大日建設公司委
      託之人來電約伊在大統百貨見面，被告酉○○等三人將伊帶至西子灣賓館，伊
      才在土地糾紛後第一次見到被害人庚○○，在該房間內之三人伊都不認識，其
      中一人問伊該土地既賣給大日建設公司為何還出租等問題約一小時餘後，將伊
      帶至另一房間內與被害人庚○○對質，當時沒有人打被害人庚○○，且其身上
      亦沒有傷，只是精神不太好，更沒有人要被害人庚○○簽切結書，對質完伊即
      回到前一房間內約再停留約十餘分鐘，伊向其他人表示沒伊之事即離開返家，
      並不知被害人庚○○有何被綑綁膠帶或灌安眠藥等遭擄人勒贖之情形云云。
二、經查：
（一）關於被害人庚○○係因案外人戌○○積欠其款項並交付秀崗公司受益憑證作為
      擔保，卻因被害人庚○○遺失其中一紙受益憑證，始由被告丙○○於九十一年
      五月七日以案外人戌○○受僱人之身分邀約被害人庚○○至高雄洽辦該紙受益
      憑證遺失處理事宜，被害人庚○○隨即依約於五月九日中午十二時二十分許至
      被告丙○○所告知高雄市御宿飯店五０一號房見面，與被告丙○○先簽立受益
      憑證遺失切結書一紙，及前一日即五月八日被告酉○○、甲○○、寅○○、午
      ○○及共犯丁○○係與被告丙○○會合後均投宿在御宿飯店，在被告丙○○與
      被害人庚○○談完前開受益憑證遺失事宜後始由被告酉○○、寅○○、午○○
      進入該房間，被告甲○○隨後亦進入該房間等事實，業據被害人庚○○指述在
      卷，且為被告酉○○、甲○○、寅○○、午○○、丙○○所是認，而被害人庚○○已指稱：伊見到被告酉○○、寅○○、午○○三人進入御宿飯店五０一號
      房，並由被告酉○○出示大日建設公司與被告癸○○間之土地買賣契約書資料
      後，伊有表示與被告癸○○間之該土地買賣契約已履行完畢，並未積欠任何款
      項或有何糾紛，然被告酉○○仍先以手及持用一長型黑色似鐵器類物品毆打伊
      臉部、身體等，被告寅○○、甲○○亦出手毆打且使其無法任意離去而剝奪其
      行動自由，且被害人庚○○自斯時起即在被告酉○○、甲○○、寅○○、午○○、巳○○之實力支配下而喪失行動自由迄五月十六日凌晨在經警尋獲救出時
      止，而自五月九日在御宿飯店與被告酉○○見面迄獲救間之過程：
  １、關於五月九日在御宿飯店五０一號房內，被告酉○○、寅○○、午○○、甲○○確有毆打被害人庚○○臉部、頭部等情，業據證人庚○○證述在卷，被告酉
      ○○、午○○、甲○○、寅○○復均供稱：當時進入該房間內者即為其四人，
      而被告酉○○確有打被害人庚○○一巴掌等情，亦據被告酉○○、午○○、甲○○分別供承在卷，且以被告酉○○亦稱其質問被害人庚○○是否詐騙被告癸○○一事，被害人庚○○立即否認之情狀，若非被告酉○○等四人有共同毆打
      被害人庚○○之行為，被害人庚○○當無未立即離去甚至後續無端與其等同往
      西子灣賓館之理，此已可見斯時在場之被告酉○○、寅○○、甲○○、午○○
      四人均有對被害人庚○○傷害及剝奪其行動自由等行為；又依證人即被害人庚○○所述於九十一年五月九日在御宿飯店，係遭被告酉○○持用一長型黑色似
      鐵棒之物品且施用相當力量毆打其頭部，令其幾乎要暈倒，由該毆打方式係持
      用器具並施用相當力道之情節，亦堪認足以成傷；至於斯時在另一房間內等候
      之被告巳○○、共犯丁○○事前一日即分別經被告午○○、酉○○聯繫到場且
      在該處等候多時，其後復有參與押送被害人庚○○至他處行為，亦可見其二人
      對前揭行為與被告酉○○、甲○○、寅○○、午○○間均有犯意聯絡。
  ２、關於五月九日被告酉○○指示被告甲○○、寅○○、巳○○、午○○等人將被
      害人庚○○帶離御宿飯店而在市區繞行期間被害人庚○○欲掙脫逃跑時曾遭被
      告寅○○、午○○出手毆打，被告寅○○並持用被告酉○○所交付短刀一支刺
      傷被害人庚○○左大腿二刀等情，業據證人庚○○在偵查及審理中均一致證述
      在卷，與被告寅○○、午○○供述情節相符，當時在場之被告巳○○亦稱：在
      高雄市區繞行途中，有見到被害人庚○○的鞋子飛出來，伊下車欲攔計程車返
      回御宿飯店時，亦有見到被告寅○○、午○○與被害人庚○○庚○○抱在一起
      ，被告甲○○稱：有見到被告午○○、寅○○毆打被害人庚○○，當時伊與被
      告巳○○均下車等情相互參照，再參諸被害人庚○○獲救送醫時，其左大腿處
      確有明顯傷痕，有該照片一紙附卷可稽（參見九十一年度偵字第八四六七號偵
      查卷一第七五頁），均堪認證人庚○○此部分指述應屬實在。
  ３、關於五月九日下午在高雄市西子灣賓館，因被害人庚○○堅稱並未積欠被告癸○○任何債務而不願簽立交付贖款，被告酉○○、甲○○、丁○○、午○○、
      巳○○、寅○○再次毆打被害人庚○○之手、膝蓋等處，及於被告癸○○進入
      向被害人庚○○要求應給付賠償款項，被害人庚○○仍拒絕交付後，被告酉○○又夥同被告甲○○、寅○○、午○○、巳○○及共犯丁○○毆打被害人庚○○成傷，被告酉○○且以不詳器具夾傷被害人庚○○耳朵等情，業據證人庚○○指述在卷，並與被告酉○○、寅○○、甲○○、午○○於偵查中供述之情節
      相符，被告酉○○並稱在場所有人均有出手毆打被害人庚○○，而關於被告巳
      ○○部分，被告酉○○雖曾稱被告巳○○似乎未出手打人，然其復稱並不確定
      ，以證人庚○○所述與被告甲○○、午○○於偵查中均一致稱被告巳○○確有
      毆打被害人庚○○之行為相互參照，非惟堪認斯時在場之被告巳○○與其餘被
      告應有此傷害行為之犯意聯絡，且應認其亦有參與而出手毆打被害人庚○○之
      行為。是斯時在場之被告酉○○、甲○○、寅○○、午○○、巳○○及共犯丁○○確有此部分傷害及擄人之行為，亦堪認定。
  ４、關於被告酉○○有指示前開３所示在場其餘被告將被害人庚○○之手腳綑綁、
      矇眼而剝奪其行動自由，再指示被告巳○○購買安眠藥物後，令被害人庚○○
      服用昏睡，隨即於翌日即五月十日將被害人押送至前開愛國東路處等情，業據
      被告巳○○、午○○於警詢時及偵查中均供稱在卷，並與證人庚○○證稱其翌
      日醒來已遭押送至一小房間內（即該愛國東路處）等情相符，其二人雖又謂係
      被害人庚○○主動要求服用，非惟業經證人庚○○結證時否認此情，且由斯時
      被害人庚○○係遭其等擄人之情況，其焉有竟主動要求服用安眠藥之理，其二
      人此部分所辯實與常情有違而難認可採；又於五月十日在前開愛國東路處，被
      告甲○○向被害人庚○○表示須給付其等費用，並與被害人庚○○議定須交付
      贖款三百萬元一事，業據被告甲○○、證人庚○○各供述、證述在卷，而被告
      酉○○雖係在被告甲○○與被害人庚○○議定該數額後始到達，且不滿該討論
      情形曾毆打被告甲○○，然而，其後強令被害人庚○○以電話告知家人須提出
      三百萬元時，係由被告酉○○所指示並要求被害人庚○○不得透漏任何係遭擄
      人之訊息，業據證人庚○○結證屬實，足見議定該筆三百萬元價額贖款一事事
      先雖未經被告酉○○同意，但議定後被告酉○○仍知情並有為令被害人庚○○
      通知家人之取贖行為，其對此部分情形自難諉為不知；又被害人庚○○在致電
      其妻蔡碧珍之電話內容中，確有提及要其妻不能不管他、千萬不能報警等足使
      其妻蔡碧珍察覺斯時其已喪失行動自由且非交付該筆款項無法獲釋等言詞，復
      據證人蔡碧珍結證明確，被害人庚○○因而再遭被告酉○○、甲○○、寅○○
      、己○○及共犯丁○○有以手及球棒毆打，被告酉○○並有以燒紅之鐵器烙傷
      被害人庚○○等行為，且據證人庚○○於警詢時、偵查及乙○審理中均先後證
      述明確，並為被告酉○○所是認（參進乙○審理卷六第二一四頁），在場之被
      告辰○○亦稱：有見到被告酉○○很生氣並打被害人庚○○，被告甲○○、寅
      ○○、己○○也有傷害被害人庚○○等語（參見九十一年度偵字第八四六七號
      偵查卷一第一四四頁），足見證人庚○○此部分證述應可信，而被告辰○○係
      基於幫助被告酉○○等人為擄人勒贖之行為而在場協助並催促被害人庚○○交
      付贖款（詳見後述），證人庚○○於審理中且明確證稱：五月十日在小房間（
      即該愛國東路處）被告辰○○與其餘如前述之被告均有打伊，且當時被告辰○○並未勸其他被告不要毆打伊等語（參見乙○審理卷三第五０、一四０頁），
      足見被告辰○○斯時亦有與其餘在場被告基於傷害之犯意聯絡且參與該傷害之
      行為。
  ５、關於五月十日迄五月十二日將被害人庚○○帶至皇城汽車旅館期間，均係由被
      告甲○○、寅○○、己○○依被告酉○○、共犯丁○○指示輪流看管被害人庚○○之部分，業據被告酉○○、甲○○均一致供述在卷，證人庚○○亦為相同
      證述在卷；再於五月十一日，被告寅○○、甲○○二人為先取得部分款項以供
      花用，遂由被告寅○○利用不知情之不詳姓名年籍成年友人於當日即五月十一
　    日晚上十一時五十分許，持前強取所得之庚○○所持有蔡紋雅名義提款卡前往
      基隆市第一信用合作社，接續提領十二萬元現金，除其中二萬元由被告寅○○
      交付代其領款之該友人外，其餘十萬元則由其與甲○○二人平分花用殆盡一事
      ，業據被告寅○○、甲○○供承在卷，並有該帳戶交易概要影本一紙及提領時
      該提款機錄影帶所攝得之翻拍照片四張在卷可資佐證，並經證人庚○○證稱事
      後才知遭盜領，且該提款卡之密碼資料於五月九日在西子灣賓館即曾迫於無奈
      而告知當時在場之被告等人，是被告寅○○、甲○○此部分對自動付款設備詐
      欺取財之犯行，已足認定（又起訴意旨以此係於五月十三日夜間所發生，觀諸
      前述卷附照片所示情形，此容有誤載）。
  ６、關於五月十二日被告酉○○、甲○○、寅○○、己○○及共犯丁○○復將被害
      人庚○○轉押送至皇城汽車旅館，並在該處又共同毆打被害人庚○○成傷，且
      強令其在經被告丙○○繕打完成之切結書上簽名，且被告己○○亦有參與毆打
      被害人庚○○等情，已為被告酉○○、甲○○、寅○○所一致供承在卷，並據
      證人庚○○證述無訛，而該切結書係被告甲○○與被告丙○○聯繫後至被告丙○○住處附近取得一事，已據被告甲○○、丙○○分別供明，證人庚○○亦稱
      當日並未見到被告丙○○在場，足見是日知情並參與者係前述被告酉○○、甲○○、寅○○、己○○及共犯丁○○五人。又被害人庚○○簽寫該切結書畢後
      ，被告酉○○即有表示將送其回家之意，雖據證人庚○○證述屬實，復有被告
      甲○○、寅○○、辰○○為相同供述，然證人庚○○亦稱未幾被告酉○○發覺
      有異而懷疑被害人庚○○之家人已報警後，曾於五月十五日向其表明將令被告
      己○○、甲○○等陪同其返家，並稱其若不報警此事就這樣算了，否則其會將
      一切事情均推給被告己○○，他們還準備另找一位小弟出來擔罪，要其配合等
      語（參見九十一偵八四六七卷一第一八０頁至第一八七頁），復仍令被告己○○在場看管，甚至於五月十五日被告酉○○指示被告甲○○、寅○○將其帶往
      群來商務賓館準備未久將帶其南下時，被害人庚○○且稱其雖曾表示希望立即
      回家仍未獲同意，被告酉○○所辯稱係被告己○○仍令被害人庚○○留在該處
      ，或謂係被害人庚○○主動留在該處云云，以被告己○○前僅係依其指示負責
      看管被害人庚○○，且被告酉○○前即曾因與被告己○○間發生糾紛而毆打被
      告己○○，既據被告酉○○、己○○為一致供述，並經被告甲○○、辰○○、
      寅○○均供明在卷，以被告己○○與被告酉○○已有嫌隙之情狀，實難認被告
      己○○有何竟甘冒再遭被告酉○○毒打之風險，而在被告甲○○、辰○○等人
      均時常出入該愛國東路處之情形下，復自行將被害人庚○○繼續拘禁該處以取
      贖之可能，再參諸被告酉○○於五月十五日猶另指示被告甲○○將被害人庚○○送回臺南等情，均足見被告酉○○前僅係有意釋放被害人庚○○，但仍令被
      告己○○、甲○○、寅○○等人繼續看管並圖使被害人庚○○同意代為掩飾前
      開犯行而非立即釋放。
  ７、關於五月十四日迄十五日，被告酉○○尚未指示立即釋放被害人庚○○，並仍
      由被告己○○繼續看管中一節，業據證人庚○○證述：當時被告己○○負責看
      管伊，且仍限制其行動自由，只是曾趁機討好被告己○○看能否獲釋，亦曾拿
      錢給被告己○○讓其看醫生，且斯時被告己○○之手臂有遭人打傷，亦有要求
      被告己○○帶伊前往華泰銀行南門分行領款，目的希望看領完錢能求被告己○○釋放伊等語（參見乙○審理卷三第三五頁至第四十頁），再參諸被害人庚○○前於五月九日離開御宿飯店之途中即曾因圖脫逃而遭毆打，嗣後復遭被告酉
      ○○等人多次毆打、凌虐，四肢等受有多處傷害，有其獲救後所攝之受傷情形
      照片十張在卷可明，是縱使負責看守者僅有被告己○○，甚至被告己○○之手
      臂有受傷情形，被害人庚○○在仍遭看守且以其斯時飽受凌虐之身、心情境，
      仍難認被告己○○上開看守行為已非對被害人庚○○為限制其行動自由之行為
      ；至於五月十五日上午被告己○○曾帶同被害人庚○○前往星辰賓館之部分，
      業據被害人庚○○證稱：係因被告己○○向伊表示缺錢，伊想趁機讓被告己○○放伊走，才要被告己○○將提款卡還伊（參見乙○審理卷第一二二頁）等語
      ，並有前開被害人庚○○所使用蔡紋雅名義之帳戶交易概要一份在卷供佐，足
      見被告己○○斯時帶同被害人庚○○外出，係因被害人庚○○試圖討好被告己○○並稱願意提領金錢交付，由被告己○○仍自始至終均陪同被害人庚○○之
      情狀，其非惟並無釋放被害人庚○○之行為，且由斯時被害人庚○○係遭擄人
      而喪失意思自由之狀態下，為討好負責看守之被告己○○始提領該十二萬元款
      項交付，亦可見係基於換取自己人身自由之故，被告己○○應知被害人庚○○
      係迫於無奈始同意交付該款項；又於五月十五日下午，被告酉○○與被告甲○○、寅○○、己○○及被告辰○○、未○○、壬○○雖曾在該愛國東路處聚集
      聊天，且被害人庚○○亦在場，但證人庚○○已證稱：當日在場者買很多東西
      且講很多事，其雖心理害怕但有參與聊天，最後被告酉○○告知伊要叫被告甲○○、寅○○開車載伊回南部找伊家人及被告癸○○，伊雖要求希望立即回家
      ，但被告甲○○、寅○○仍先帶伊至群來商務汽車旅館，後來才獲救等語，足
      見被告酉○○仍指示須由被告甲○○、寅○○押送被害人庚○○返家，被害人
      庚○○迄五月十六日由被告甲○○依已為警查獲之被告酉○○指示帶往前開獲
      救處前，仍處於遭擄人之繼續狀態中，僅係被告酉○○已有指示將予釋放，但
      未釋放前即為警查獲。
（二）其次，關於被告酉○○、甲○○、寅○○、午○○、巳○○及共犯丁○○上開
      擄走被害人庚○○之行為是否出於勒贖之意圖，被告癸○○於偵查中所稱：大
      日建設公司尚積欠伊土地買賣合約之尾款一億六千萬元（參見九十一年度偵字
      第八四六七號偵查卷第五三頁背面），已與被告酉○○等人強令被害人庚○○
      簽立切結書時所提及之二億五千萬元款項數額不同，且被告癸○○復自承於八
      十五年五月間伊母親曾與大日建設公司簽立前開永康市土地買賣契約，因伊認
      為價格太低又與大日建設公司洽商，迄八十五年八月十日始由伊與大日建設公
      司再簽立土地買賣契約書，但二次簽約所約定之出賣土地價格以契約書所載內
      容而言並無不同，且其亦未曾就此事對大日建設公司提起訴訟（參見九十一年
      度偵字第八四六七號偵查卷二第二七八頁至第二八０頁），證人即被害人庚○○之兄戊○○於偵查中亦結證稱：大日建設公司並未積欠被告癸○○任何款項
  　　（按證人戊○○於偵查中係具結後為此證述，復難認有何顯不可信之情況，依
    　刑事訴訟法第一百五十九條之一第二項規定，應得為證據），已難認被害人庚○○所經營之大日建設公司有何曾因未給付被告癸○○土地價款而生糾紛之情
      形，則被告酉○○、甲○○所辯稱係相信被告癸○○所稱遭詐騙而低價出賣土
      地一事，其等復坦承僅見過被告癸○○所提出之買賣契約書，如前述，被告癸○○已稱該二份契約書上並無任何堪認原本議定之價格與契約書所載不同之內
      容，並有該契約書影本一份為憑，被告酉○○等復自承之前與被告癸○○並非
      熟識，其等何以竟憑信被告癸○○之言，已有可疑；抑且，證人即被害人庚○○於審理中已結證稱：被告酉○○向其表示有詐騙被告癸○○並獲利二億餘元
      時，其即說明並無此事，且其遭押往高雄市西子灣賓館並見到被告癸○○時，
      被害人庚○○仍重申此旨，並說明相關事務均係案外人即被害人庚○○之兄戊○○所處理，被告癸○○斯時並表示要被害人庚○○將其兄戊○○找出來等情
      ，業據證人庚○○證述屬實，並有渠等當時對話之錄音帶一捲暨譯文一份附卷
      可稽，而被告酉○○於乙○九十二年六月二十三日審理期日復供稱：初始被告
      癸○○確係委託伊針對被害人庚○○之兄戊○○及其舅舅謝明滿處理，則若如
      被告酉○○所稱被告癸○○初始係欲與被害人庚○○之兄洽商該土地買賣糾紛
      ，其應知此本與被害人庚○○無涉，其竟仍強押被害人庚○○且長達八日，亦
      難認渠等所辯稱上開行為僅係出於代向被害人庚○○催討債務者屬實；尤有進
      者，證人庚○○於審理中復證稱：於五月十日在愛國東路處，被告甲○○先向
      其提出須拿出一筆錢給渠等，其表示沒有錢，只有戌○○律師積欠伊之款項、
      提款卡等，經被告甲○○及在場之被告寅○○等人幫腔說五十萬元不夠，被告
      甲○○又說五、六百萬元如何，經伊表示沒有能力，後來才談成三百萬元，且
      與被告甲○○談妥時被告酉○○雖未在場，但事後被告酉○○到達後，雖對被
      告甲○○擅自與其協商數額一事不悅並有打被告甲○○，但嗣後仍係被告酉○○令其以電話向其家人告知須準備三百萬元，且斯時被告酉○○僅告知須先匯
      款三百萬元，並非匯款一或二億元，所告知匯款之帳戶共二個，但被告癸○○
      名義之帳戶係要其匯入切結書所載二億餘元款項部分，另一帳戶才是供匯入該
      筆三百萬元之用等語（參見乙○審理卷三第一００頁至第一四四頁），核與證
      人即被害人庚○○之妻申○○所述：五月十日下午接獲被害人庚○○電話時，
      被害人庚○○有對伊表示趕快去籌三百萬元，經伊向被害人庚○○稱家裡有沒
      有錢其不是不知道，有錢都讓其拿去公司週轉後，其即表示這時候不能不管他
      ，伊問籌不到三百萬元怎麼辦，被害人庚○○且說：只要展現誠意，電話即遭
      掛斷等語（參見九十一年度偵字第八四六七卷一第一七七至一七九頁、乙○九
      十一年十月三十一日審理筆錄），及證人即被害人庚○○之岳母子○於偵查中
      所證述被害人庚○○確有來電要求伊提供三百萬元等情相符（參見九十一年度
      偵字第八四六七卷二第一九六頁至一九七頁），足見被告酉○○等人確有令被
      害人庚○○通知家人須另交付贖款三百萬元之行為，而被告酉○○所辯稱：伊
      原本希望對方承認之前是用不正當手段以便宜價格向被告癸○○購入土地，並
      以要求對方簽立同意在日後補償與被告癸○○之切結書後，交由被告癸○○循
      正常程序取回該筆款項之方式處理之情形，與其實際上在強押被害人庚○○後
      所要求給付三百萬元款項之行為實迥異，遑論若其所辯稱者屬實，何以其復自
      承前往找被害人庚○○處理該事前卻未準備好切結書相關事宜，是均難認被告
      酉○○上開所辯為可採；因之，由被告酉○○於偵查中復供稱其等當時認為在
      該債款尚未拿到前不能讓被害人庚○○離開，遂指示前述其餘被告甲○○等人
      將被害人庚○○押至臺北市○○○路處，目的是要被害人庚○○之家人還錢才
      放人（參見九十一年度偵字第八四六七卷一第一四六至一四九頁）之情節以觀
      ，被告酉○○確有以交付錢財作為終止擄人行為之意，參諸前述復難認其等所
      稱為討債一事屬實，均可見被告酉○○等人應係為自己不法所有而強令被害人
      庚○○簽立承認債務之切結書以獲取財產上不法利益及錢財，而以擄人方式遂
      行取贖目的。
（三）關於被告甲○○、寅○○部分，被告甲○○、寅○○確係自五月九日在御宿飯
      店擄走被害人庚○○時起迄為警查獲時止，先後均參與擄走被害人庚○○及依
      被告酉○○指示負責看管被害人庚○○之行為，業據被告甲○○、寅○○二人
      坦認在卷，其二人雖亦辯稱目的僅在為被告癸○○催討債務，並非取贖，然如
      前述，非惟難認被告癸○○有提出任何堪使其等信任確有該筆債務存在資料，
      且由被害人庚○○告知該事宜並非其本人接洽處理，及說明並未積欠被告癸○○任何債務時，亦據證人庚○○證稱斯時被告甲○○、寅○○均在場而得聽聞
      ；再參諸如前述，其等復先後與被告酉○○、午○○、巳○○、己○○等人共
      同毆打、以鐵器烙傷被害人庚○○，若僅係為催討債務，又何以須如此凌虐被
      害人庚○○，其等竟絲毫不疑而參與，實難認其等斯時僅係出於催討債務之目
      的而為上開行為；加以，被告甲○○亦自承係其向被害人庚○○提出須交付「
      走路工」之費用，並與其討價還價後約定數額為三百萬元，證人庚○○且證稱
      ：與被告甲○○為三百萬元一事討價還價時，被告寅○○有在旁幫腔之行為（
      參見乙○審理卷三第一０三頁），益見其二人應亦明知其等擄走被害人庚○○
      之目的，實為勒贖。
（四）關於被告巳○○、午○○部分，被告午○○已自承僅獲被告酉○○告知要代人
      催討債務，但其於五月九日御宿飯店被害人庚○○第一次與被告酉○○見面時
      即在場，其對被害仁庚○○有堅稱並無該債務糾紛等情既足以知悉，其何以竟
      絲毫不疑而有何足使其確信此僅係催討債務一事，已值存疑；其次，被告巳○○雖係應被告午○○邀請而加入，並稱被告巳○○亦稱：被告午○○事前或會
      合後並未曾告知債務內容、欲如何討債等，只有在車上曾說及要處理土地糾紛
      等語，然若如其所稱認為係催討債務，僅係對債務糾紛之具體內容不知情者屬
      實，如前述，其既有參與強押被害人庚○○上車之部分，且在被害人庚○○試
      圖逃跑時，亦有目睹被告寅○○、午○○對被害人庚○○傷害之行為，其何以
      仍絲毫不疑，反而在其後被害人庚○○於西子灣賓館遭毆打時參與傷害行為，
      甚至嗣後又依被告酉○○指示強令被害人庚○○吞服安眠藥物使其昏睡，若為
      催討債務何以有如此行為之必要，已有疑問，遑論被告巳○○在西子灣賓館時
      ，亦得聽聞被害人庚○○迭次向被告癸○○、酉○○表示不知有被告癸○○所
      稱詐騙情事，其亦非實際處理該事務之人等情；因之，以被告午○○、巳○○
      均有參與五月九日在御宿飯店、西子灣賓館毆打被害人庚○○，甚至於五月九
      日晚上復以強灌安眠藥物、綑綁手腳等方式押送被害人庚○○時，其二人亦有
      參與等情，實堪認其二人應自始即知被告酉○○邀其二人所參與者係藉詞催討
      債務，實為意圖勒贖而擄人。
（五）關於被告己○○部分，被告己○○雖在前述被告酉○○等人擄走被害人庚○○
      並於五月十日帶至臺北市○○○○○路處後始加入，然被告酉○○在乙○審理
      中已證稱：被告己○○蠻了解整個事件（參見審理卷六第二一七頁），於偵查
      中亦曾稱：伊有要被告己○○協助看守被害人庚○○等情（參見九十一年度偵
      字第八四六七卷一第一四八頁），已可見被告己○○加入時仍屬被害人庚○○
      遭擄走之繼續狀態中；其次，證人庚○○已結證稱：被告甲○○於五月十日向
      其表示要走路工時，被告己○○在小房間外面，但其打電話向家人要錢時，被
      告己○○在場等語（參見乙○審理卷三第五三至五五頁），則被告己○○既得
      聽聞該情，如前述，其對被告酉○○、甲○○等人係意圖勒贖而擄人一事，自
      足以知悉，且由其亦參與五月十日在該愛國東路處及五月十二日在皇城商務汽
      車旅館處先後傷害、凌虐被害人庚○○之行為，甚至於五月十五日上午復帶領
      被害人庚○○前往提款而取得二萬元之情狀，其對如此長時間拘禁、凌虐被害
      人庚○○一事係出於勒贖之意圖，而非僅為債務糾紛之處理，實難諉為不知。
（六）關於被告辰○○部分，被告辰○○於偵查中即自承其係於五月十日早上八點時
      許至該愛國東路處，迄十一日早上離開，並稱其停留期間被告酉○○有叫伊勸
      被害人庚○○承認自己所犯過錯等語（參見九十一年度偵字第八四六七卷二第
      十九頁），再參以如前述，被害人庚○○已證稱其前遭毆打而多處（包括臉部
      ）均成傷，已可見被告辰○○應知悉被害人庚○○係處於遭拘禁之狀態，而被
      告甲○○向被害人庚○○表示須交付三百萬元一事時，證人庚○○已結證稱：
      當時被告辰○○係坐在床邊，而伊當時躺在床上，被告甲○○則在其旁邊為此
      表示，被告辰○○已得聽聞此情，且被害人庚○○依被告酉○○指示向其家人
      要求準備三百萬元時，被告辰○○自仍在場而得與聞，其對被告酉○○、甲○○等人所為應係擄人勒贖犯行實足知悉；進而，被告酉○○雖證稱：伊當時僅
      有令被告寅○○、甲○○輪流看守，亦有要被告己○○參與看守，但從未要被
      告辰○○亦看守（參見乙○審理卷六第二七五頁至第二七七頁），惟以被告辰
      ○○明知斯情竟仍在場附和勸說，其顯有對被告酉○○等人該擄人勒贖行為提
      供助力之意；抑且，證人庚○○於審理中復結證稱：於五月十日在愛國東路處
      ，因被告酉○○等人認為伊打電話向家人要求贖款時，未依其等指示竟透漏遭
      擄人勒贖訊息之情形而遭毆打時被告辰○○亦在場且有毆打伊（參見乙○審理
      卷三第五十頁），且被告辰○○並未勸其他被告不要毆打伊（參見乙○審理卷
      三第一四０頁）等情，亦可見被告辰○○尚有參與為此傷害行為，惟觀諸該次
      傷害行為既係因在場其餘被告酉○○等人對被害人庚○○打電話之內容不滿而
      起，再佐以被告辰○○離開後復未參與其他拘禁或傷害被害人庚○○之行為，
      被告辰○○應僅係出於幫助被告酉○○等人遂行取贖之意，亦堪認定。
（七）關於被告丙○○部分，被告丙○○確有受案外人戌○○律師之託代為處理案外
      人戌○○與被害人庚○○間受益憑證遺失之處理，始於五月九日約被害人庚○○見面等情，業據證人戌○○證述在卷，核與證人庚○○證述者相同；然而，
      被告丙○○既亦坦承其與被害人庚○○相約時僅提及上情，並未告知被告酉○○亦將與其見面一事，且由被告酉○○所表示尚須透過其安排始得與被害人庚○○見面之情狀，已可見其當知被害人庚○○若得知此事必不願意前往應約，
      被告酉○○所稱僅為合法催討債務是否堪憑信，顯有疑問，則縱使係因被告酉
      ○○於九十一年五月初偶然問及其是否認識大日建設公司老闆，而其正好與被
      害人庚○○約定九十一年五月九日洽談受益憑證遺失處理事宜，才應被告酉○○要求同意被告酉○○一同前往等情屬實，何以被告丙○○未以提供被害人庚○○聯繫等方式由被告酉○○自行與被害人庚○○洽談，被告丙○○竟仍同意
      被告酉○○利用其與被害人庚○○見面洽談他事之機會向被害人庚○○催討債
      務，且被害人庚○○復結證稱：因戌○○律師前為積欠伊一百萬元之債務所交
      付之受益憑證四紙中有一紙遺失，被告丙○○係於九十一年五月七日以電話表
      示欲約其前往高雄企銀辦理掛失手續，二人才約定於同年五月九日十二點半在
      高雄中正路高雄企銀見面，但近中午時被告丙○○又來電改稱約在御宿飯店即
      可，由被告丙○○又改與被害人庚○○相約至非屬公眾場合之飯店內，以利被
      告酉○○向被害人庚○○催討債務之情狀，均足見被告丙○○斯時應足以知悉
      被告酉○○等人應有以暴力方式剝奪被害人庚○○行動自由以達催討債務之目
      的；再者，被告酉○○等人於五月九日在御宿飯店與被害人庚○○洽談所稱債
      務糾紛時，確有出手毆打被害人庚○○臉部，且當時被告丙○○亦在場目睹一
      事，既據證人庚○○證述在卷，被告酉○○甚且證稱：伊原本想叫被告癸○○
      來御宿，因被告丙○○表示說是他約被害人庚○○前來御宿飯店，覺得不妥，
      所以才會換到西子灣賓館繼續談等語（參見乙○九十二年六月二十三日審理筆
      錄），益見被告丙○○對被告酉○○等人係以毆打及使被害人庚○○無法任意
      離去之方式催討債務一事，實知之甚明。至於被告酉○○等人如前述，雖係出
      於對被害人庚○○勒贖之意圖而為此部份行為，但觀諸被告酉○○亦證稱之前
      與被告丙○○並非熟識，當時因被告丙○○告知將與被害人庚○○見面，伊僅
      告知被告丙○○係為他人土地糾紛代為催討處理，且被告丙○○在被告酉○○
      等人與被害人庚○○談話後未久即離開房間等語，於西子灣賓館被告丙○○亦
      未進入被害人庚○○所在房間，更無從聽聞斯時被告酉○○、癸○○與被害人
      庚○○間之對話情形，再佐以被害人庚○○亦證以：伊在御宿飯店遭押走後至
      獲救
　　　前，並未曾再見到被告丙○○，亦無聽到被告丙○○有以電話與被告酉○○等
      人聯絡之情形，核與被告酉○○證述情節相符，尚難認被告丙○○足以知悉被
      告酉○○等人係出於擄人勒贖之犯意，且由其僅係代為安排被害人庚○○與被
      告酉○○見面，並未參與或足以知悉後續情形之程度，被告丙○○主觀上應係
      認被告酉○○確為催討債務，僅係對被告酉○○等人將以強暴等使人無法任意
      離去方式向被害人庚○○催討債務知悉卻仍提供助力，其為上開幫助行為時應
      出於幫助妨害自由之程度，尚難認其對擄人勒贖行為部分已知情而仍予幫助。
（八）關於被告癸○○部分，其雖矢口否認有委託被告酉○○處理與被害人庚○○所
      經營大日建設公司間糾紛之情事，並稱於五月九日在西子灣賓館始第一次見到
      被告酉○○等人云云，然觀諸斯時被告癸○○與被告酉○○、被害人庚○○間
      之對話內容，被告癸○○、酉○○初始均一致要求被害人庚○○須提供其兄戊○○或其舅謝明滿之聯絡方式，被告癸○○在被害人庚○○表示未參與該部分
      事務時，其且立即向被害人庚○○稱其既有獲利，應處理而將該筆金額補給伊
      ，其間被告酉○○亦多次附和其詞，有斯時對話之錄音帶一捲暨譯文一份附卷
      可稽，並經乙○勘驗屬實，被告酉○○、證人庚○○亦均稱此確為斯時之對話
      內容，已可見被告癸○○當時確有強令被害人庚○○應交付一定金額以處理、
      補償之行為，而非僅係到場接受被告酉○○詢問，再由被告癸○○離開前，被
      告酉○○尚且對被害人庚○○稱係因被害人庚○○要求才讓其與被告癸○○對
      話，否則被害人庚○○應係與被告酉○○處理而已，被告癸○○隨即稱其已對
      被害人庚○○仁至義盡，其要離開了等語，有前述錄音帶一捲暨譯文一份可參
      ，再參諸被告酉○○復供稱：於五月七日即曾與被告癸○○見面，並有記載被
      告酉○○於五月七日即以其所使用之號碼0000000000行動電話撥打
      至被告癸○○所使用之號碼0000000000行動電話四次之通聯紀錄影
      本一份附卷可稽（參見偵查卷二第一一三頁），亦可見被告酉○○所稱之前即
      曾與被告癸○○多次聯絡，且被告癸○○斯時有表示該事已交給被告酉○○處
      理等情，方屬實在；其次，如前述，被告癸○○對前述向被害人庚○○索取之
      款項依據為何，雖其稱此係根據合約書所載，然如前述，其亦自承於八十五年
      五月間伊母親曾與大日建設公司簽立前開永康市土地買賣契約，因伊認為價格
      太低又與大日建設公司洽商，迄八十五年八月十日始由伊與大日建設公司再簽
      立土地買賣契約書，但二次簽約所約定之出賣土地價格並無不同等情，以被告
      癸○○自承前後所簽立之契約賣價均相同之情狀，已難認被告癸○○所辯稱向
      被害人庚○○請求該筆款項係出於合法權利之正當行使一節堪採，反而由被告
      癸○○前於八十九年間即曾因該永康市土地旁之同地段第十三號土地有無出賣
      與大日建設公司及被告癸○○依該契約所取得之使用權範圍是否及於出租該地
      與攤販一事涉訟，有臺灣臺南地方法院八十九年度訴字第六九九號、第七八五
      號、臺灣高等法院臺南分院九十年度上易字第一七一號民事判決書影本各一份
      在卷可佐，及被告癸○○於五月九日在西子灣賓館與被害人庚○○對談中謂被
      害人庚○○之舅舅謝明滿曾請黑道兄弟前往該第十三號土地驅趕攤販一事甚為
      不滿等情節，可見被告癸○○應係對大日建設公司與其涉訟之情由心生不滿，
      為報復始杜撰該永康市土地買賣價格過低係因遭詐騙之糾紛，以作為向被害人
      庚○○請求交付錢財或取得債務承認書等財產上不法利益之藉口；又以，被告
      酉○○已結證稱：之前與被告癸○○見面時，即有提及須以打人方式處理之問
      題，亦有提到在被害人庚○○帶到後，被告癸○○須去找一個處所讓伊擺人等
      語（參見乙○審理卷六第二五六頁），再佐以如前述，被告癸○○離開前，在
      被告酉○○等在場者尚有六人，且之前被告酉○○已多次對被害人庚○○不願
      承認並交付該筆款項明顯有不奈並不滿之兇惡言詞，復有斯時對話之錄音帶一
      捲暨譯文一份可證，被告酉○○又向被告癸○○表示此事將交由其處理等情狀
      ，被告癸○○對斯時被害人庚○○實已遭擄人中，而被告酉○○等人又係意圖
      取得被害人庚○○簽立該並非實在之債務承認書，而使被告癸○○得此財產上
      不法利益，實難諉為不知，且以被告癸○○所欲取得之債務承認書數額高達二
      億四千萬元，若如被告酉○○所稱曾自被告癸○○處收受處理該事務之代價三
      十萬元，並提出案外人辛○○代被告癸○○交付而匯入被告酉○○之妻游珮玲
      帳戶之匯款資料影本一份為憑，與該債款額相較顯然甚低，而若如被告癸○○
      所稱從未交付被告酉○○任何報酬，茍無相當獲利可圖被告酉○○焉有可能甘
      冒此風險，更益見其對被告酉○○並有以該擄人方式取得相當贖款以作為自己
      獲利一事，亦堪認知情卻仍同意參與；是被告癸○○此部分所辯，亦無足採。
    此外，被害人庚○○獲救後送醫治療時，確受有四肢多處燙傷，且其臉部、耳朵
    均有瘀血、四肢、肩膀、胸前等多處亦明顯有遭毆打之紅腫、結痂等傷勢，下體
    亦據被害人庚○○稱有明顯疼痛感，有國立臺灣大學醫學院附設醫院診斷書、急
    診病歷、出院病歷摘要、驗傷診斷書各一紙暨照片十張在卷供佐，復有現場蒐證
    照片三張、西子灣汽車旅館帳單明細表二份、切結書影本二張，及內政部警政署
    刑事警察局九十一年五月十五日刑紋字第０九一０００九八六二號鑑驗書、扣押
    物品清冊各一份在卷可資佐證。是本案事證已臻明確，被告酉○○、甲○○、寅
    ○○、巳○○、午○○、己○○確有上開擄人勒贖、傷害犯行，被告寅○○、甲○○並有對自動付款設備詐欺取財等犯行，及被告辰○○有上開幫助擄人勒贖、
    傷害之犯行，被告癸○○有上開擄人勒贖犯行，被告丙○○有上開幫助妨害自由
    、幫助傷害犯行，均堪認定。
三、按刑法第三百四十七條第一項所規定意圖勒贖而擄人者，該意圖勒贖之標的固有
    包括現實財物之情形，為就所意圖勒贖者係為財產上不法利益之情形，觀諸該條
    文文義並未限於狹義之有形財物，而與一般財產犯罪如刑法第三百二十八條第一
    、二項強盜罪等規定尚分別所取得者為物或財產上不法利益為不同規定者有別，
    且由後者不論所取得者係有形之物或無形之財產上不法利益，均在所規定應予處
    罰之財產上犯罪範圍內，於擄人勒贖罪之情形自亦難認有另予限縮認該條文僅限
    於勒贖之標的為有形之物者，始足當之，是由文義綜合該條文處罰之規範意旨而
    論，應認所勒贖者係財產上不法之利益，諸如迫使被擄人或第三人出具借款債據
    等情形，亦應以該罪論處；是本案被告酉○○、甲○○、寅○○、午○○、巳○○、己○○等對被害人庚○○所為之擄人行為，既為迫使被害人庚○○簽署承諾
    再給付二億四千萬元之切結書及令庚○○暨其家人交付贖款三百萬元以取得財產
    上不法利益及財物，如前述，均堪認係基於勒贖之意圖為之，且其等復分別有如
    前述於五月九日在御宿飯店（被告酉○○、甲○○、寅○○、午○○、巳○○部
    分），於五月九日在西子灣賓館（被告酉○○、巳○○、午○○、甲○○、寅○○部分），於五月十日在愛國東路處（被酉○○、己○○、甲○○、寅○○部分
    ），於五月十二日在皇城商務汽車旅館（被告酉○○、甲○○、己○○、寅○○
    部分）毆打被害人庚○○之行為，核均係犯刑法第三百四十七條第一項之擄人勒
    贖罪、第二百七十七條第一項傷害罪，被告寅○○、甲○○另持用強取所得之被
    害人庚○○所持有前述提款卡一枚而提款十二萬元之行為，核另犯刑法第三百三
    十九條之二第一項之對自動付款設備詐欺取財罪；被告癸○○所為，則係犯刑法
    第三百四十七條第一項之擄人勒贖罪；而被告辰○○係基於幫助之犯意為前述勸
    說被害人庚○○交付贖款等行為，與其於五月十日在愛國東路處參與毆打被害人
    庚○○之行為，核係犯刑法第三十條第一項前段、第三百四十七條第一項之幫助
    擄人勒贖罪，及刑法第二百七十七條第一項傷害罪。次按，幫助犯所認識之正犯
    所實施犯罪行為，雖與正犯所實際實施者非屬於同一犯罪構成要件，但在二犯行
    間具有同質重合關係時，該幫助犯既在所認識情節或罪名較輕犯罪之內仍有幫助
    之故意，自仍應以其所認識較輕之該罪名幫助犯論處；是本案被告丙○○如前述
    ，雖難認其對被告酉○○等人實際上係實施擄人勒贖犯罪一事知情，然依其所知
    悉知情狀，既堪認其應係在認識被告酉○○係欲實施傷害及以強暴方式使被害人
    庚○○無法任意離去之方式剝奪其行動自由等犯行，且因擄人勒贖罪質原即包含
    妨害自由行為，其仍為前開幫助行為，核係犯刑法第三十條第一項前段、第三百
    零二條第一項之幫助妨害自由罪。被告寅○○、午○○於五月九日將被害人庚○○自御宿飯店押往西子灣賓館途中，因被害人庚○○試圖逃脫而對被害人庚○○
    為傷害行為之部分，係基於為繼續該剝奪被害人庚○○行動自由之擄人行為所為
    ，此部分傷害行為應為其等前開擄人行為之部分行為，此部份應為該擄人勒贖犯
    行所吸收而不另論罪；而其餘如前述對被害人庚○○傷害之行為，則另係在擄人
    後復令被害人庚○○簽立承認債務之切結書或交付贖款均未果，為逼迫被害人庚○○所為，尚難認此部分傷害行為係其等擄人勒贖行為之當然結果，自難認此屬
    得為該擄人勒贖犯行所吸收而不另論罪之情形，附予敘明。再被告酉○○、午○○、寅○○、甲○○於五月九日在御宿飯店五０一號房強取被害人庚○○所有行
    動電話、皮夾及其內財物之行為，由被告酉○○、甲○○均稱係為防止被害人庚○○對外聯絡目的之情節，應認係基於同一擄人勒贖犯意下所為，此強盜行為自
    應為該擄人勒贖行為所吸收而不另論罪。被告己○○於五月十五日上午另帶同被
    害人庚○○外出並收受被害人庚○○所提領二萬元之行為，雖係被害人庚○○所
    主動提領交付，但其亦稱斯時係因遭擄人中希冀負責看管之被告己○○對其友善
    甚至能釋放其離開，此仍係被害人庚○○在遭剝奪行動自由而喪失自由意志之情
    形下，為獲取個人行動自由迫於無奈而為此交付款項之行為，被告己○○既知此
    情且進而帶同被害人庚○○外出領款以遂行收款之目的，實係出於前同一擄人以
    取贖之犯意下之接續行為，爰不另論罪。被告酉○○、己○○、巳○○、午○○
    、甲○○、寅○○、癸○○與共犯丁○○就前開擄人勒贖行為，被告酉○○、巳
    ○○、午○○、甲○○、寅○○與共犯丁○○就前述於五月九日在御宿飯店及西
    子灣賓館對被害人庚○○二次傷害之行為，被告酉○○、甲○○、寅○○、己○○、辰○○與共犯丁○○就前開於五月十日在愛國東路處對被害人庚○○傷害之
    行為，被告寅○○、甲○○就前開於五月十一日對自動付款設備詐欺取財行為，
    被告酉○○、己○○、甲○○、寅○○與共犯丁○○就前開於五月十二日在皇城
    汽車商務旅館對被害人庚○○傷害之行為，彼此間分別有犯意聯絡及行為分擔，
    為共同正犯。被告辰○○係以幫助擄人勒贖之意思而為上開行為，所為係刑法第
    三百四十七條第一項擄人勒贖罪之幫助犯，被告丙○○則係以幫助妨害自由之意
    思而為上開行為，所為係刑法第三百零二條第一項妨害自由罪之幫助犯，分別依
    正犯之刑減輕之。被告寅○○依被告酉○○指示利用不知情之不詳姓名年籍成年
    友人持該提款卡前往基隆市利用基隆市第一信用合作社所設之提款機提領現金十
    二萬元之行為，為間接正犯。被告己○○如前述，除受託看管被害人庚○○外，
    復有參與勒贖等行為，且亦堪認其係基於以其餘被告之行為為自己行為之擄人勒
    贖犯意聯絡而參與，雖其係在擄人勒贖行為繼續中始加入，仍不妨其成立共同正
    犯，公訴人以被告己○○此部分係擄人勒贖罪之幫助犯，容有未洽。另被告丙○○係犯幫助妨害自由罪，公訴人以其係擄人勒贖罪之幫助犯，亦有未洽，惟因與
    起訴之基本社會事實相同，爰變更起訴法條。被告酉○○、甲○○、寅○○先後
    四次傷害行為，及被告午○○、巳○○、己○○先後二次傷害行為，均時間緊接
    ，方法相同，觸犯構成要件相同之罪名，分別顯係基於概括犯意反覆為之，均為
    連續犯，應依刑法第五十六條規定以一罪論。被告酉○○、己○○、巳○○、午
    ○○所犯上開擄人勒贖、傷害二罪間，被告寅○○、甲○○所犯上開擄人勒贖、
    傷害、對自動付款設備詐欺取財三罪間，被告辰○○所犯上開幫助擄人勒贖、傷
    害二罪間，分別有方法目的之牽連關係，被告酉○○、己○○、巳○○、午○○
    、寅○○、甲○○應各從一重之擄人勒贖罪，被告辰○○從一重之幫助擄人勒贖
    罪論處。起訴書雖未論及被告寅○○、甲○○前開對自動付款設備詐欺取罪部分
    ，然於犯罪事實欄已敘明此情，且此與被告寅○○、甲○○二人其餘論罪科刑部
    分有牽連犯之裁判上一罪關係，乙○自得併予審理。另被告酉○○及其餘被告亦
    有為前開對自動付款設備詐欺取財行為者，業據被告寅○○、甲○○一致供述此
    僅渠二人所為，所得亦為其二人所朋分花用，尚無積極證據堪認被告酉○○及其
    餘被告有參與此部分犯行，且起訴書所載意旨僅提及被告酉○○之部分，就此因
    亦認與其餘論罪科刑者有牽連犯之裁判上一罪關係，此爰不另為被告酉○○無罪
    之諭知，其餘被告部分則尚難認業據起訴，併予指明。公訴人另謂於五月十一日
    晚間，被告酉○○為求壓制被害人庚○○之抗拒及為免其呼叫聲驚動鄰人，竟唆
    使被告己○○強行以其所有之針筒為被害人庚○○施打第一級毒品海洛因，被害
    人庚○○因未曾施用過毒品，遂於稍後發生嘔吐，被告己○○見床上被嘔吐物玷
    污，心有未甘，竟又再度毒打庚○○一頓，認被告酉○○、己○○上有毒品危害
    防制條例第六條第一項之非法使人施用第一級毒品罪嫌部分，業據被告酉○○、
    己○○堅決否認，且證人庚○○所證稱確有遭被告酉○○、己○○強行令其施用
    第一級毒品海洛因之情形，然就該遭強行施用之情節，證人庚○○於偵查中先以
    係被告酉○○指示其手下為其施打，且遭拘禁期間天天遭施打被告己○○亦有對
    施打（參見九十一年度偵字第八四六七號卷一第一八六頁背面），於乙○審理中
    則先稱不記得遭何人施打，隨即又稱應係遭被告酉○○、己○○各施打一次，時
    間係在遭拘禁後第二、三日，均在該愛國東路處等語（參見乙○九十一年八月二
    十九日審理筆錄），以其證述先後不一之情形，已難認其此部分證述堪採；再觀
    諸被告己○○於偵查中固曾坦承有為被害人庚○○施用第一級毒品海洛因之行為
    ，然其亦辯稱係被害人庚○○所要求，並稱係使用扣案之針筒施打，姑不論其所
    辯是否可採，已難認其對此犯行曾為自白，且扣案第一級毒品海洛因一包及注射
    針筒二支，復據被告己○○供稱係其為供自己施用，且扣案之注射針筒二支經送
    驗結果，並未檢出第一級毒品海洛因之成分，亦有內政部警政署刑事警察局九十
    一年七月八日刑鑑字第０九一０一六四七三九號鑑驗通知書一份在卷為憑，更難
    認被告己○○前所稱曾以該針筒強為被害庚○○施用第一級毒品海洛因之供述與
    事實相符，而被告辰○○、酉○○於偵查中雖亦曾為如此供述，但被告辰○○亦
    有稱此係被害人庚○○所要求，並非指證被告己○○係以強暴、脅迫、詐欺或其
    他非法方法使被害人庚○○施用第一級毒品，而被告酉○○於乙○審理中復否認
    看見上情，且被害人庚○○獲救後經送醫治療時，復未在其身上驗得任何毒品反
    應，有國立臺灣大學醫學院附設醫院急診醫學部藥毒物篩檢報告書、臺灣尖端先
    進生技醫藥股份有限公司濫用藥物檢驗中心濫用藥物見報告書各一份在卷可按（
    參見九十一年度偵字第八四六七號卷一第二一一頁、卷二第一四二頁），實難僅
    憑被告酉○○已翻異其詞之偵查中唯一供述，或證人庚○○前後不一之證述，在
    別無其他積極證據足資佐證之情形下，即遽認被告己○○有此部分犯行，遑論被
    告酉○○部分，亦僅有被告己○○事後已翻異前詞之警、偵中唯一供述，是此部
    分爰應分別為被告酉○○、己○○無罪之諭知，惟公訴人以此與其二人前開論罪
    科刑部分屬牽連犯之裁判上一罪關係，此爰不另為被告酉○○、己○○二人無罪
    之諭知。被告己○○曾於八十年、八十四年間先後因強盜、違反麻醉藥品管制條
    例等案件，先後經法院判處有期徒刑二年十月、十月確定，經入獄執行後假釋，
    嗣經撤銷假釋後迄八十九年七月十三日執行完畢，且其於八十七年間亦因竊盜、
    違反妨害兵役治罪條例等案件，分別經法院判處有期徒刑六月、有期徒刑十月暨
    褫奪公權一年確定後，復經定其應執行有期徒刑一年二月、褫奪公權一年確定後
    ，迄九十年九月十三日始執行完竣；被告甲○○前於八十九年間因偽造文書案件
    ，經法院判處有期徒刑五月，如易科罰金，以三百元折算一日確定，並於九十一
    年一月十一日易科罰金而執行完畢，有臺灣高等法院被告全國前案紀錄表各一份
    在卷可考，其二人於五年以內再犯本案最重本刑為有期徒刑以上之罪，為累犯，
    應依刑法第四十七條規定，加重其刑（法定刑為死刑及無期徒刑部分依法不能加
    重）。爰分別審酌被告酉○○前於八十七年間因違反組織犯罪條例案件，迄九十
    一年間始經法院判處罪刑確定被告己○○如前述則曾因麻醉藥品管理條例、強盜
    等案件經法院判處罪刑確定，被告甲○○如前述，曾因偽造文書案件經法院判處
    罪刑確定，被告癸○○前於八十一年間曾因賭博案件，經法院判處罪刑確定，素
    行均非佳，被告辰○○僅曾因毒品案件經送觀察勒戒結果，認無繼續施用毒品傾
    向而經檢察官為不起訴處分確定，素行尚可，被告巳○○、午○○、寅○○、丙○○則無前科，素行良好，有臺灣高等法院被告全國前案紀錄表共九份在卷為憑
    ，而被告酉○○係主該擄人勒贖行為之人，且其等拘禁被害人庚○○期間，對被
    害人多次毆打、凌虐造成其多處燒燙傷、刀傷，惡性重大，且拘禁期間復長，對
    被害人庚○○之身體、心理均造成極大損害，其間被告寅○○、甲○○更為遂行
    取得贖款之目的而有盜領被害人存款之行為，所為惡性重大，但僅被告寅○○、
    甲○○自始至終均繼續參與該擄人勒贖及傷害行為，被告午○○、巳○○在依被
    告酉○○指示押送被害人庚○○至臺北市○○○路處後即未繼續參與，被告己○○則於五月十日始加入，而被告癸○○並未參與各該傷害行為，被告辰○○亦僅
    於五月十日、十一日有在場施以助力，被告丙○○所為則係幫助妨害自由之犯罪
    情節，且被告酉○○等人為警查獲前已有釋放被害人之意，復據證人庚○○證稱
    於五月十二日在切結書簽名後，被告酉○○確曾向其表示將予釋放，核與被告酉
    ○○、甲○○等人所述者相符，只是依證人庚○○所述情形，其等為要求被害人
    不得報警及欲將責任推給其所帶領小弟，才未立即釋放被害人，足見其等人性尚
    未泯絕，尚非屬須依檢察官所求處對告酉○○、己○○判處死刑或對被告巳○○
    、午○○、甲○○、寅○○、丙○○判處無期徒刑始足懲警之程度，是分別斟酌
    被告酉○○等人之犯罪動機、手段等一切情狀，各量處如主文所示之刑，就被告
    丙○○部分並諭知易科罰金之折算標準。至於扣案尖刀、球棒、電擊棒各一支係
    被告酉○○所有，扣案膠帶二捲（包含曾使用者一捲）亦係被告巳○○購入而為
    其所有，且均係供其等為前開擄人勒贖行為所用之物，已據被告酉○○等人分別
    供明在卷，應依刑法第三十八條第一項第二款之規定，併予宣告沒收；其餘扣案
    物品則難認係供其等為前開犯行所用之物，自無從併予宣告沒收。
乙、無罪部分：
一、公訴意旨略以：於九十一年五月十日，被告壬○○因被告己○○以電話告知，知
    悉被告酉○○將被害人庚○○押至前開愛國東路處，乃前往了解，經被告酉○○
    之說明，並就被害人庚○○當時全身被綁、全身傷痕累累等情以觀，確定被害人
    庚○○確係被告酉○○綁來之肉票之後，即告離去；嗣於五月十四日（應為十五
    日之誤）上午己○○獨自押著被害人庚○○前往臺北市○○○路星辰賓館洗澡完
    竣，並使被害人庚○○自前開花旗銀行帳戶內領出二萬元之後，即致電被告壬○○請其開車前來載渠等返回住處，被告壬○○接獲來電，明知被害人庚○○當時
    尚未回復自由，竟本於幫助被告己○○、酉○○等人勒贖之意，駕車前來，協助
    被告己○○將被害人庚○○押回己○○之住處，抵達之後始行離去；及於五月十
    五日下午被告酉○○有調集被告壬○○、被告未○○及前揭被告甲○○、寅○○
    、辰○○、己○○，至前該愛國東路處，欲連夜押解被害人庚○○南下藏匿，以
    躲避專案小組之查緝，議定之後隨即由前揭被告甲○○駕駛Ｌ四二九五二號自小
    客車，夥同被告寅○○、己○○及本於幫助之意而參與之被告未○○一同驅車押
    解被害人庚○○前往臺北市○○○街三十一巷廿六號來商務旅館藏匿，被告壬○○則本於幫助被告酉○○等人押解人質以便取贖之意，駕駛ＤＰ八三Ｏ一號自小
    客車，搭載被告酉○○、辰○○二人前往臺北市○○○路○段三號萊爾富超商前
    ，欲送被告酉○○、辰○○二人至該處轉搭被告酉○○停放於該處之七Ｋ七六四
    Ｏ號自小客車，再一同南下。因認被告壬○○、未○○分別涉有幫助擄人勒贖罪
    嫌云云。
二、按犯罪事實應依證據認定之，無證據不得認定其犯罪事實；不能證明被告犯罪者
　　，應諭知無罪之判決，刑事訴訟法第一百五十四條第二項、第三百零一條第一項
　  分別定有明文。又刑事訴訟法上所謂認定被告犯罪事實之證據，係指足以認定被
    告確有犯罪行為之積極證據而言，苟積極證據不足為不利於被告事實之認定時，
    即應為有利於被告之認定，更不必有何有利之證據，最高法院著有二十九年上字
    第三一０五號及三十年上字第八一六號判例足稽。再共同被告所為不利於己之陳
    述，固得採為其他共同被告犯罪之證據，惟此項不利之供述，依刑事訴訟法第一
　　百五十六條第二項之規定，仍應調查其他必要之證據，以察其是否與事實相符，
　  自難專憑此項供述，為其他共同被告犯罪事實之認定，最高法院著有三十一年上
    字第二四二三號判例可稽。
三、訊據被告未○○堅決否認有何幫助擄人勒贖之行為，並辯稱：伊雖在五月十三日
    上午接獲被告寅○○來電要伊載被告寅○○到該愛國東路處，但伊未上樓，迄五
    月十四日中午雖被告寅○○要伊先去該愛國東路被告己○○之住處，伊到傍晚才
    過去，進入後有看到被告寅○○、甲○○、己○○、辰○○及被害人庚○○均在
    場，伊只在該處停留約一、二小時，都在看Ａ片，其餘被告等在聊伊等之事，被
    害人庚○○則躺在旁邊，伊不知道他們在做什麼，伊離去後於五月十五下午再次
    進入該處，並與被告辰○○、己○○及被害人庚○○聊天、吃東西，伊並不知有
    何擄人勒贖之行為云云。而被告壬○○亦堅決否認有何幫助擄人勒贖之行為，並
　  辯稱：伊雖曾至該愛國東路處並見被害人庚○○眼睛處受傷，但伊認為不干伊事
    ，伊僅停留約十餘分鐘，並未見到被害人庚○○有打電話或遭毆打、簽立切結書
    等情形，後來被告己○○要伊過去星辰賓館時雖再見到被害人庚○○，但被告己○○僅告知要載被害人庚○○返回臺南，伊拿二千元給被告己○○並載被告己○○、被害人庚○○返回愛國東路住處即離開，五月十五日晚上酉○○來電要伊前
    往該愛國東路處，伊抵達時只見到被告酉○○及包括被害人庚○○等人陸續走出
    ，被告酉○○且稱要送被害人庚○○回臺南，伊認為沒伊的事亦沒過問，後來亦
    係被告酉○○要伊幫忙載送去駕駛被告酉○○之車輛，到達後被告酉○○、辰○○下車伊即離開，卻在臺北市○○○路、愛國東路口被警察攔下，伊對各該擄人
    勒贖情形均不知情等語。
三、經查：
（一）關於被告壬○○涉犯上開罪嫌部分，證人即被害人庚○○已證稱：遭擄走期間
      見過被告壬○○二次，第一次係伊與被告己○○到賓館（應為臺北市○○○路
      之星辰賓館）並領完錢後，被告壬○○有開車前來，回到小房間（即愛國東路
      處）後被告壬○○未下車即離去，第二次在經過很久後有一次所有人都到達愛
      國東路處，被告壬○○亦有到場等語，並稱前所指被告壬○○要伊拿錢出來解
      決之事，係指跟人家（應為被告癸○○）有糾紛之事，伊並不知道被告壬○○
      是否得知另筆三百萬元等情，足見被告壬○○於五月十日雖曾至該處，但並未
      曾與被害人庚○○為何交談，而被告酉○○於乙○九十年七月二十一日審理中
      已證稱：伊處理此事並不想讓被告壬○○知道，後來是被告己○○告知被告壬○○，被告壬○○來找伊時伊才將詳情告知，被告壬○○隨即離去等語，足見
      被告壬○○斯時僅係得知被害人庚○○係遭被告酉○○等人限制行動自由中，
      然以其隨即離去之情狀，尚難認其有知情後並施以任何助力之行為；其次，被
      告壬○○於十四日固經被告己○○電話請託前往星辰賓館，且其到場後亦有搭
      載被告己○○及被害人庚○○，然被告己○○已稱：當日係伊請被告壬○○載
      一句就詢問其為何仍在這裡，接著僅問及被害人庚○○該處理之事情是否處理
      好了，抵達愛國東路住處後被告壬○○未下車即自行駕車離去等語，則縱使堪
      認被告壬○○前已得知被害人庚○○前係遭拘禁於該愛國東路處，然以其未參
      與該擄人勒贖行為亦難認有何足以知悉之情況，其對被害人庚○○於五月十五
      日上午何以與被告己○○前往該星辰賓館一事復未進一步詢問，再衡以如前述
      ，證人庚○○亦證稱當時其係有討好被告己○○，被告己○○才帶同其外出，
      被告己○○並無對被害人庚○○惡言相向之可能，以各該情狀能否認被告壬○○斯時足以確知被害人庚○○仍繼續遭擄人勒贖中，已有可疑；況且，之前被
      告己○○係以搭乘計程車帶同被害人庚○○前往星辰賓館，因被告壬○○當時
      恰巧去電與被告己○○，始應被告己○○之邀前往載送，復據證人庚○○證述
      在卷（參見乙○審理卷三第一二七頁），益見被告壬○○僅係單純為載送被告
      己○○始前往，亦難認其有何係為幫助被告己○○對被害人庚○○為行為；再
      就五月十五日被告壬○○前往愛國東路處時，係被告酉○○要前示其餘被告前
      往聚集聊天，斯時被害人庚○○且有參與聊天，被告酉○○更有告知被害人庚○○將送其回臺南等情，如前述，業據證人庚○○證稱無訛，則被告壬○○斯
      時主觀上既認為被告酉○○等人係欲釋放被害人庚○○，始進而搭載被告酉○○、辰○○前往臺北市○○○路○段三號來爾富超商前，其隨即離去而未下車
      ，非惟難認被告壬○○斯時有欲參與押送被害人庚○○南下之行為，反而可見
      其目的亦僅係出於順便載送被告酉○○、辰○○前往駕駛被告酉○○所有車輛
      ，均難認被告壬○○前開載送被告酉○○、辰○○之行為係出於幫助其等接續
      押住被害人庚○○之意所為，且以其該載送被告酉○○、辰○○至他處另行開
      車之行為，與被告酉○○等人後續如何擄人勒贖行為者並無涉，更難認其此部
      分所為有何堪認已足對被告酉○○等人前開擄人勒贖行為施以相當助力者可言
      ；是被告壬○○上開辯解，應屬實在；此外，復無其他積極證據足資認定被告
      壬○○有何公訴人所指訴之幫助擄人勒贖行為，揆諸前揭規定意旨及說明，自
      應為被告壬○○無罪之諭知，以示慎審。
（二）關於被告未○○涉犯上開罪嫌部分，證人庚○○於偵查中固曾稱：五月九日在
      西子灣賓館曾見到被告未○○，及於同年五月十日在愛國東路處由被告甲○○
      表示須交付三百萬元時，被告未○○亦在場等語（參見九十一年度偵字第八四
      六七號偵查卷二第一九三頁背面、第一九四頁背面），但於乙○九十一年十月
      十七日審理期日已證稱：之前所述五月九日即曾見到被告未○○等情有錯誤，
      應係在獲救前二日才見到被告未○○，第一次見到被告未○○時，被告未○○
      站在該處小房間門口（即愛國東路處），停留時間很短，第二次見到則係十五
      日在群來賓館，被告未○○並無對其為任何行為等語（參見乙○審理卷三第二
      一八頁至二二一頁），且在第一次見到被告未○○時，證人庚○○雖謂：該次
      在愛國東路處所有人均出現，當時有談及二億四千萬元及三百萬元等事，伊認
      為被告未○○應有聽到（參見乙○審理卷三第二二八頁至二二九頁），然質以
      為何認被告未○○有聽到一事，其亦稱：被告未○○斯時站在門口外接近門框
      處，且討論時被告未○○並未參與，見到被告未○○時已經討論完，伊係認為
      被告未○○與其餘人為同一票人，應該會知道等語（參見乙○審理卷三第二三
      七頁至二三八頁），足見證人庚○○所稱被告未○○應得知被告酉○○等人對
      其勒贖等情，係出於其認為被告未○○既同在該處出現，自行臆測被告未○○
      應知情且與其餘人等屬共犯之故，已難以其前開臆測之詞遽為不利被告未○○
      之認定；其次，被告未○○固坦承有在五月十五日下午應被告寅○○之約前往
      該愛國東路處，並與被告酉○○、甲○○、寅○○、丁○○、己○○、（壬○○、辰○○）及被害人庚○○在該處吃飯聊天，然如前述，證人庚○○已證稱
      ：當日係被告酉○○等人有購買物品等在該處食用、聊天，伊亦有參與聊天，
      被告酉○○有告知伊可回去，謂此係誤會一場，並說伊公司以後如果有困難，
      他們可幫忙處理，過一會兒會令被告甲○○、寅○○等人送伊回去等語，以被
      告未○○對前情均非知悉之情狀，已可見被告未○○在場之時，至多亦僅得知
      被告酉○○等人所討論之內容係為釋放被害人庚○○之事宜，姑不論以渠等討
      論之內容，尚難認足使被告未○○知悉其餘被告等係對被害人為擄人勒贖行為
      ，且觀諸被告未○○僅係陪同被告寅○○之故，始與被告己○○、甲○○等人
      共同載送被害人庚○○至群來汽車商務旅館，其所得知者又係為載送被害人庚○○返家，自亦難認被告未○○有何基於幫助擄人勒贖之故意，或對其餘被告
      寅○○、甲○○、己○○擄人勒贖行為提供助力者可言。是被告未○○前開所
      辯，尚堪採信；此外，復無其他積極證據足資認定被告未○○有何公訴人所指
      訴之幫助擄人勒贖行為，揆諸前揭規定意旨及說明，自亦應為被告未○○無罪
      之諭知，以示慎審。
據上論斷，應依刑事訴訟法第二百九十九條第一項前段、第三百條、第三百零一條第
一項，刑法第二十八條、第五十六條、第三十條第二項、第三百四十七條第一項、第
三百零二條第一項、第二百七十七條第一項、第三百三十九條之二第一項、第五十五
條、第四十七條、第四十一條第一項前段、第三十八條第一項第二款，罰金罰鍰標準
條例第一條前段、第二條，判決如主文。
本案經檢察官丑○○到庭執行職務
中　　　華　　　民　　　國　　九十三　　年　　　三　　　月　　　八　　　日
                                      臺灣臺北地方法院刑事第十六庭
                                          審判長法  官  劉嶽承
                                                法  官  王幸華
                                                法  官  林麗真
右正本證明與原本無異。
如不服本判決，應於判決送達後十日內，向乙○提出上訴狀。
                                                書記官  張汝琪
中　　　華　　　民　　　國　　九十三　　年　　　三　　　月　　　十　　　日
附錄本案論罪科刑法條全文
中華民國刑法第三百四十七條
意圖勒贖而擄人者，處死刑、無期徒刑或七年以上有期徒刑。
因而致人於死者，處死刑、無期徒刑或十二年以上有期徒刑；致重傷者，
處死刑、無期徒刑或十年以上有期徒刑。
第一項之未遂犯罰之。
預備犯第一項之罪者，處二年以下有期徒刑。
犯第一項之罪，未經取贖而釋放被害人者，減輕其刑；取贖後而釋放被害
人者，得減輕其刑。
中華民國刑法第二百七十七條
(普通傷害罪)
傷害人之身體或健康者，處三年以下有期徒刑、拘役或一千元以下罰金。
犯前項之罪因而致人於死者，處無期徒刑或七年以上有期徒刑；致重傷者
，處三年以上十年以下有期徒刑。
中華民國刑法第三百零二條
(剝奪他人行動自由罪)
私行拘禁或以其他非法方法，剝奪人之行動自由者，處五年以下有期徒刑
、拘役或三百元以下罰金。
因而致人於死者，處無期徒刑或七年以上有期徒刑，致重傷者，處三年以
上十年以下有期徒刑。
第一項之未遂犯罰之。
中華民國刑法第三百三十九條之二
意圖為自己或第三人不法之所有，以不正方法由自動付款設備取得他人之
物者，處三年以下有期徒刑、拘役或一萬元以下罰金。
以前項方法得財產上不法之利益或使第三人得之者，亦同。
中華民國刑法第三十條
(從犯及其處罰)
幫助他人犯罪者，為從犯。雖他人不知幫助之情者，亦同。
從犯之處罰，得按正犯之刑減輕之。
